# 母公司收购子公司未付投资款合并问题

提问人：lisa2492967 时间：2016-01-11 13:55:50
他们是母公司单体没做，合并抵消权益的时候本应填长投的那里填的是资本公积

回答人：chenyiwei
要看具体情况。首先是存量股权收购还是增资？其次如何证明在尚未出资的情况下（尤其是在增资的情形中）已经取得被投资方的控制权，包括“控制三要素”？